trunk/resultats/catalan.aff
# Pronoms personals enclítics darrere vocal
SFX D Y 96
SFX D   0      'm          .                # posa'm
SFX D   0      'ns         .                # posa'ns
SFX D   0      't          .                # posa't
SFX D   0      -us         .                # posa-us
SFX D   0      's          .                # posa's
SFX D   0      'l          .                # posa'l
SFX D   0      -la         .                # posa-la
SFX D   0      -li         .                # posa-li
SFX D   0      'ls         .                # posa'ls
SFX D   0      -les        .                # posa-les
SFX D   0      -ho         .                # posa-ho
SFX D   0      -hi         .                # posa-hi
SFX D   0      'n          .                # posa'n
SFX D   0      -se't       .                # posa-se't
SFX D   0      -se-us      .                # posa-se-us
SFX D   0      -se'm       .                # posa-se'm
SFX D   0      -te'm       .                # posa-te'm
SFX D   0      -us-em      .                # posa-us-em
SFX D   0      -se'ns      .                # posa-se'ns
SFX D   0      -te'ns      .                # posa-te'ns
SFX D   0      -us-ens     .                # posa-us-ens
SFX D   0      -se'l       .                # posa-se'l
SFX D   0      -te'l       .                # posa-te'l
SFX D   0      -us-el      .                # posa-us-el
SFX D   0      -me'l       .                # posa-me'l
SFX D   0      'ns-el      .                # posa'ns-el
SFX D   0      'ls-el      .                # posa'ls-el
SFX D   0      -l'hi       .                # posa-l'hi
SFX D   0      -se'ls      .                # posa-se'ls
SFX D   0      -te'ls      .                # posa-te'ls
SFX D   0      -us-els     .                # posa-us-els
SFX D   0      -me'ls      .                # posa-me'ls
SFX D   0      'ns-els     .                # posa'ns-els
SFX D   0      'ls-els     .                # posa'ls-els
SFX D   0      'ls-hi      .                # posa'ls-hi
SFX D   0      -se-la      .                # posa-se-la
SFX D   0      -te-la      .                # posa-te-la
SFX D   0      -us-la      .                # posa-us-la
SFX D   0      -me-la      .                # posa-me-la
SFX D   0      'ns-la      .                # posa'ns-la
SFX D   0      'ls-la      .                # posa'ls-la
SFX D   0      -la-hi      .                # posa-la-hi
SFX D   0      -se-les     .                # posa-se-les
SFX D   0      -te-les     .                # posa-te-les
SFX D   0      -us-les     .                # posa-us-les
SFX D   0      -me-les     .                # posa-me-les
SFX D   0      'ns-les     .                # posa'ns-les
SFX D   0      'ls-les     .                # posa'ls-les
SFX D   0      -les-hi     .                # posa-les-hi
SFX D   0      -se-li      .                # posa-se-li
SFX D   0      -te-li      .                # posa-te-li
SFX D   0      -us-li      .                # posa-us-li
SFX D   0      -me-li      .                # posa-me-li
SFX D   0      'ns-li      .                # posa'ns-li
SFX D   0      -s'ho       .                # posa-s'ho
SFX D   0      -t'ho       .                # posa-t'ho
SFX D   0      -us-ho      .                # posa-us-ho
SFX D   0      -m'ho       .                # posa-m'ho
SFX D   0      'ns-ho      .                # posa'ns-ho
SFX D   0      'ls-ho      .                # posa'ls-ho
SFX D   0      -li-ho      .                # posa-li-ho
SFX D   0      -se'n       .                # posa-se'n
SFX D   0      -te'n       .                # posa-te'n
SFX D   0      -us-en      .                # posa-us-en
SFX D   0      -me'n       .                # posa-me'n
SFX D   0      'ns-en      .                # posa'ns-en
SFX D   0      -l'en       .                # posa-l'en
SFX D   0      'ls-en      .                # posa'ls-en
SFX D   0      -la'n       .                # posa-la'n
SFX D   0      -les-en     .                # posa-les-en
SFX D   0      -li'n       .                # posa-li'n
SFX D   0      -s'hi       .                # posa-s'hi
SFX D   0      -t'hi       .                # posa-t'hi
SFX D   0      -us-hi      .                # posa-us-hi
SFX D   0      -m'hi       .                # posa-m'hi
SFX D   0      'ns-hi      .                # posa'ns-hi
SFX D   0      -l'hi       .                # posa-l'hi
SFX D   0      'ls-hi      .                # posa'ls-hi
SFX D   0      -la-hi      .                # posa-la-hi
SFX D   0      -les-hi     .                # posa-les-hi
SFX D   0      -n'hi       .                # posa-n'hi
SFX D   0      -li'l       .                # posa-li'l
SFX D   0      -li'ls      .                # posa-li'ls
SFX D   0      -li-la      .                # posa-li-la
SFX D   0      -li-les     .                # posa-li-les
SFX D   0      -se-vos     .                # posa-se-vos 
SFX D   0      -vos-em     .                # posa-vos-em 
SFX D   0      -vos-ens    .                # posa-vos-ens
SFX D   0      -vos-el     .                # posa-vos-el 
SFX D   0      -vos-els    .                # posa-vos-els
SFX D   0      -vos-la     .                # posa-vos-la 
SFX D   0      -vos-les    .                # posa-vos-les
SFX D   0      -vos-li     .                # posa-vos-li 
SFX D   0      -vos-ho     .                # posa-vos-ho 
SFX D   0      -vos-en     .                # posa-vos-en 
SFX D   0      -vos-hi     .                # posa-vos-hi 

# Plurals afegint una s (sense canvis de so) i plurals de [sx][ct]$ i [aeou]ig
SFX E Y 10
SFX E   0      s           [^as]            # homes
SFX E   0      os          [sx][ct]         # boscos, rostos, textos
SFX E   ig     jos         [aeo]ig          # rajos, baladrejos, rojos 
SFX E   a      es          [^cçgju]a        # dones
SFX E   a      es          [^gq]ua          # grues
SFX E   ua     ües         [gq]ua           # aigües, siliqües
SFX E   ca     ques        ca               # vaques
SFX E   ça     ces         ça               # terces
SFX E   ga     gues        ga               # bagues
SFX E   ja     ges         ja               # pluges

# Plurals afegint o (eventualment amb canvi d'accent)
SFX I Y 13
SFX I   0      os          [^s]             # guixos
SFX I   0      os          [^àèéíòóú]s      # gasos, cursos
SFX I   às     asos        às               # biogasos
SFX I   ès     esos        ès               # entesos
SFX I   és     esos        és               # 
SFX I   ís     isos        [^aeou]ís        # avisos
SFX I   ís     ïsos        [aeo]ís          #
SFX I   ís     isos        [gq]uís          #
SFX I   ís     ïsos        [^gq]uís         #
SFX I   òs     osos        òs               # 
SFX I   ós     osos        ós               # 
SFX I   ús     usos        [^aeoi]ús        #
SFX I   ús     üsos        [aeoi]ús         #

# Plurals afegint ns
SFX G Y 15
SFX G   0      ns          a                # pans
SFX G   0      ns          e                # blens
SFX G   0      ns          i                # brins
SFX G   0      ns          o                # trons
SFX G   0      ns          u                # bruns
SFX G   à      ans         à                # germans
SFX G   è      ens         è                # amens
SFX G   é      ens         é                # 
SFX G   í      ins         [^aeou]í         # camins
SFX G   í      ins         [gq]uí           # 
SFX G   í      ïns         [^gq]uí          # 
SFX G   í      ïns         [aeo]í           # 
SFX G   ò      ons         ò                # ultrasons
SFX G   ó      ons         ó                # avions
SFX G   ú      uns         ú                # tribuns
